【裁判字號】    97,聲,539
【裁判日期】    970829
【裁判案由】    返還提存物
【裁判全文】
臺灣桃園地方法院民事裁定               97年度聲字第539號
聲  請  人  乙○○
代  理  人  呂理胡律師
相  對  人  健行營造股份有限公司
                        樓
兼上列一人
法定代理人  甲○○    住桃園縣.
                        號
上列當事人間聲請返還提存物事件，本院裁定如下：
    主  文
聲請駁回。
聲請程序費用由聲請人負擔。
    理  由
一、按訴訟終結後，供擔保人證明已定20日以上之期間，催告受
    擔保利益人行使權利而未行使，或法院依供擔保人之聲請，
    通知受擔保利益人於一定期間內行使權利並向法院為行使權
    利之證明而未證明者，法院應依供擔保人之聲請，以裁定命
    返還其提存物，民事訴訟法第104 條第1 項第3 款定有明文
    。又該條之規定，於其他依法令供訴訟上之擔保者，準用之
    ，同法第106 條亦定有明文。復按，民事訴訟法第一百零四
    條第一項第三款所謂之訴訟終結，應從廣義解釋，包括撤銷
    假扣押或假處分裁定及執行程序終結在內，即債權人依准許
    假扣押、假處分之裁定，供擔保後聲請法院執行假扣押、假
    處分後，債權人如未提起本案訴訟而欲聲請裁定返還提存物
    者，應先撤回假扣押、假處分執行之聲請，及聲請撤銷假扣
    押、假處分裁定，始合於民事訴訟法第一百零四條第一項第
    三款所謂訴訟終結之要件。
二、本件聲請意旨略以：聲請人前遵鈞院95年度裁全字第7726號
    民事裁定，曾提供台北富邦商業銀行可轉讓定期存單面額新
    台幣伍佰萬元為擔保金，並以鈞院95年度存字第4926號提存
    事件提存後，請求就相對人之財產予以假扣押，並由鈞院95
    年度執全字第4227號受理執行（註：併入95年度執全字2733
    號執行）在案。查聲請人於撤回本件假扣押之強制執行程序
    後，再定20日以上之期間催告相對人行使權利而其未行使，
    為此，聲請人爰依民事訴訟法第104 條第1 項第3 款之規定
    請求鈞院准予返還擔保金等語。
三、經查，聲請人主張之事實，雖據聲請人提出本院95年度裁全
    字第7726號民事裁定、95年度存字第4926號提存書、97年度
    全聲字第27號民事裁定暨確定證明書、中壢建國路郵局存證
    信函第00436 號暨掛號郵件收件回執等資料影本為證。惟查
    ，本件經本院調95年度執全字第4227號及95年度執全字2733
    號假扣押執行卷宗，核閱結果，查無聲請人已經撤回假扣押
    強制執行之聲請狀，而聲請人在於本件聲請中亦無提出其已
    撤回假扣押強制執行之證明文件，故本件尚不能認定聲請人
    已經撤回假扣押強制執行之聲請而訴訟終結（註：本院95年
    度執全字2733號假扣押執行卷宗封面上雖註記「94年04月17
    日經96執15721 拍賣完畢」，惟此情於聲請人定20日以上之
    期間催告相對人行使權利並經相對人於97年03月18日收受存
    證信函通知時，執行程序仍尚未終結）。因此，聲請人聲請
    返還擔保金，於法尚難謂合，故不應准許，應予駁回之。
四、依民事訴訟法第95條、第78條，裁定如主文。
中    華    民    國    97    年    8     月    29    日
                  民事第二庭法  官  呂仲玉
以上正本係照原本作成。
如對本裁定抗告，須於裁定送達後10日內向本院提出抗告狀，並
應繳納抗告裁判費新台幣1,000 元。
中    華    民    國    97    年    8     月    29    日
                            書記官  賴柏仲


司法院資訊處製作；財團法人民間司法改革基金會備份。
